
## Reuniones de cara al M3

### ACTA 2019-03

* Asistentes: Raúl García Limones, José Manuel Aguza Barragán, Álvaro Juan Castro Cachero, Pablo Ripoll Torrejón, Juan Luis Pérez Barrera 
* Fecha: 20/12/2019
* Acuerdos tomados:

    * Acuerdo 2019-03-02: Acordamos como incrementos de funcionalidad el desarrollo de las elecciones primarias y las del congreso y presidenciales
    * Acuerdo 2019-03-02: Acordamos el reparto de tareas de cara a la build 1.0 y los incrementos que realizará cada uno, incluyendo sobre que parte haría cada uno sus tests.
    
### ACTA 2019-04

* Asistentes: Raúl García Limones, José Manuel Aguza Barragán, Álvaro Juan Castro Cachero, Pablo Ripoll Torrejón, Juan Luis Pérez Barrera 
* Fecha: 23/12/2019
* Acuerdos tomados:

    * Acuerdo 2019-04-01: Reunión de seguimiento para ver como llevamos cada uno de nosotros nuestra parte, no se tomó ninguna desición relevante.
    
### ACTA 2019-05

* Asistentes: Raúl García Limones, José Manuel Aguza Barragán, Álvaro Juan Castro Cachero, Pablo Ripoll Torrejón, Juan Luis Pérez Barrera 
* Fecha: 27/12/2019
* Acuerdos tomados:

    * Acuerdo 2019-05-01: Reunión de seguimiento para ver como llevamos cada uno de nosotros nuestra parte, decidimos modificar la funcionalidad que vamos a desarrollar, optamos por prescindir de las elecciones al congreso y realizar además las del senado
    
### ACTA 2019-06

* Asistentes: Raúl García Limones, José Manuel Aguza Barragán, Álvaro Juan Castro Cachero, Pablo Ripoll Torrejón, Juan Luis Pérez Barrera 
* Fecha: 03/01/2020
* Acuerdos tomados:

    * Acuerdo 2019-06-01: Reunión de seguimiento del proyecto, decidimos posponer la realización de los test debido a las depenencias entre requisitos y funcionalidades.
    * Acuerdo 2019-07-01: Acordamos ampliar la funcionalidad y realizar también "yes no" question
    
### ACTA 2019-07

* Asistentes: Raúl García Limones, José Manuel Aguza Barragán, Álvaro Juan Castro Cachero, Pablo Ripoll Torrejón, Juan Luis Pérez Barrera 
* Fecha: 06/01/2020
* Acuerdos tomados:

    * Acuerdo 2019-07-01: Realizamos la build v1.0, subiéndola al repositorio de la organización
    * Acuerdo 2019-07-02: Acordamos sobre que parte del proyecto hará finalmente cada uno sus tests.
    
### ACTA 2019-08

* Asistentes: Raúl García Limones, José Manuel Aguza Barragán, Álvaro Juan Castro Cachero, Pablo Ripoll Torrejón, Juan Luis Pérez Barrera 
* Fecha: 10/01/2020
* Acuerdos tomados:

    * Acuerdo 2019-08-01: Intentamos realizar la build v1.1, pero no lo conseguimos debido a que los test de selenium dan numerosos fallos al ejecutarse en travis que no ocurren en local

### ACTA 2019-09

* Asistentes: Raúl García Limones, José Manuel Aguza Barragán, Álvaro Juan Castro Cachero, Pablo Ripoll Torrejón, Juan Luis Pérez Barrera 
* Fecha: 11/01/2020
* Acuerdos tomados:

    * Acuerdo 2019-09-01: Conseguimos realizar la build v1.1 hacer que travis corra bien los test de selenium
    * Acuerdo 2019-09-02: Conseguimos que travis corra bien los test de selenium, pero decidimos que no los vamos a ejecutar en el repositorio de la organización, solo en el de nuestro módulo debido a los numerosos erros que lanza.

### ACTA 2019-10

* Asistentes: Raúl García Limones, José Manuel Aguza Barragán, Álvaro Juan Castro Cachero, Pablo Ripoll Torrejón, Juan Luis Pérez Barrera 
* Fecha: 12/01/2020
* Acuerdos tomados:

    * Acuerdo 2019-10-01: Realizamos la build v1.2
    * Acuerdo 2019-10-02: recopilamos los documentos y los colocamos en la wiki

**Aclaraciones:** Aunque en todas las reuniones hayamos asistido todos, varias veces alguno/s miembro/s del equipo han llegado o se han tenido que ir antes del comienzo o finalización de la misma debido a causas justificadas y con la aprobación de todo el equipo. No se ha hecho un conteo de horas por cada miembro, pero por decisión unánime acordamos que todos hemos hecho en conclusión un trabajo equitativo en el proyecto por lo que aceptamos tener todos la misma calficiación.
